臺灣高等法院刑事判決　　　　　　　　100年度上易字第264號
上　訴　人
即　被　告　林仲卿
選任辯護人　林契名　律師
上列被告因侵占等案件，不服臺灣板橋地方法院98年度易字第24
77號，中華民國99年12月15日第一審判決（起訴案號：臺灣板橋
地方法院檢察署98年度偵字第14170 號），提起上訴，本院判決
如下：
    主      文
上訴駁回。
林仲卿緩刑肆年。
    犯罪事實及理由
一、本院審理結果，認第一審以被告林仲卿於民國96年2 月26日
    起至97年5月13日止、96年4月24日起至同年11月20日止，於
    處理原判決附表一、二所示儒風公司交寄之郵件時，以電腦
    輸入不實之較低郵資金額或「自貼郵票」字樣方式，短報儒
    風公司郵資，因而各侵占新臺幣（下同）121萬52 元、11萬
    7976元之犯行，均觸犯刑法第216條、第215條行使業務上登
    載不實文書罪、第336條第2項業務侵占罪，分別判處有期徒
    刑4月、1 年2月，定應執行刑有期徒刑1年4月；另對被告於
    儒風公司交寄原判決附表三所示郵件，以電腦輸入不實「自
    貼郵票」字樣方式，行使該部分業務上登載不實文書而侵占
    該部分款項38萬9234元部分，認定犯罪不能證明，而不另為
    無罪諭知。認事用法及量刑均無不當，應予維持，並引用附
    件第一審判決書記載的犯罪事實、證據及理由。
二、上訴意旨略以，被告自首接受裁判，坦承犯行，並已繳回所
    侵占之款項，深表悔意，犯後態度良好，且已離職而無再犯
    之虞，請求宣告緩刑等語。
    經查：被告對於原判決之認事用法及量刑均不爭執，應駁回
    其上訴。因被告已盡力彌補損害，犯後態度良好，審酌被告
    前無科處徒刑之紀錄，有被告前案紀錄表可憑。經此偵審程
    序，當知所戒惕，應無再犯之虞，因認原判決所宣告之刑以
    暫不執行為適當，併諭知緩刑如主文。
據上論結，依刑事訴訟法第373條、第368 條，刑法第74條第1項
第1款，判決如主文。
本案經檢察官壽勤偉到庭執行職務。
中    華    民    國   100    年    3     月    31    日
                  刑事第六庭  審判長 法  官  邱同印
                                     法  官  吳淑惠
                                     法  官  郭豫珍
以上正本證明與原本無異。
不得上訴。
                                     書記官  陳采薇
中    華    民    國   100    年    3     月    31    日
附錄：本案論罪科刑法條全文
中華民國刑法第215條
（業務上文書登載不實罪）
從事業務之人，明知為不實之事項，而登載於其業務上作成之文
書，足以生損害於公眾或他人者，處3年以下有期徒刑、拘役或5
百元以下罰金。
中華民國刑法第216條
（行使偽造變造或登載不實之文書罪）
行使第210條至第215條之文書者，依偽造、變造文書或登載不實
事項或使登載不實事項之規定處斷。
中華民國刑法第336條
（公務公益侵占罪、業務侵占罪）
對於公務上或因公益所持有之物，犯前條第1項之罪者，處1 年
以上7年以下有期徒刑，得併科5千元以下罰金。
對於業務上所持有之物，犯前條第1項之罪者，處6月以上5年以
下有期徒刑，得併科3千元以下罰金。
前二項之未遂犯罰之。